最高法院刑事判決　　　　　　　　　 111年度台上字第3050號
上　訴　人　陳正宗


上列上訴人因違反毒品危害防制條例案件，不服臺灣高等法院中
華民國111年3月10日第二審判決（111 年度上訴字第30號，起訴
案號：臺灣基隆地方檢察署110年度偵字第1913、2540、2541、2
542、2543號），提起上訴，本院判決如下：
    主  文
上訴駁回。
    理  由
壹、原判決附表（下稱附表）編號①至③所示販賣第二級毒品部
    分：
一、刑事訴訟法第377 條規定，上訴於第三審法院，非以判決違
    背法令為理由，不得為之。是提起第三審上訴，應以原判決
    違背法令為理由，係屬法定要件。如果上訴理由書狀並未依
    據卷內訴訟資料，具體指摘原判決不適用何種法則或如何適
    用不當，或所指摘原判決違法情事，顯與法律規定得為第三
    審上訴理由之違法情形不相適合時，均應認其上訴為違背法
    律上之程式，予以駁回。
二、本件原審審理結果，認定上訴人陳正宗有如原判決事實欄所
    載（即附表編號①至③所示販賣第二級毒品）之犯行，因而
    維持第一審論處上訴人犯販賣第二級毒品3 罪刑，並諭知相
    關沒收、追徵之判決，駁回上訴人此部分在第二審之上訴，
    已依其調查證據之結果，載述憑以認定之心證理由。
三、毒品危害防制條例第17條第1 項所謂「供出毒品來源，因而
    查獲其他正犯或共犯者」，係指具體提供毒品來源之資訊，
    使調查或偵查犯罪之公務員知悉，而對之發動調查或偵查，
    並據以查獲其他正犯或共犯而言。且二者間須有因果關係，
    始能適用上述減輕或免除其刑之寬典。原判決已敘明上訴人
    雖主張其係向綽號「阿珂」之人購買第二級毒品甲基安非他
    命等語，並於第一審供稱：伊賣給賴旻寬、葉紹聆的甲基安
    非他命來源是簡郁珂，係自民國109 年10月間開始向簡郁珂
    拿甲基安非他命，都是有需要才向其拿取，是1公克、1公克
    的拿等語。然基隆市警察局第四分局（下稱第四分局）刑事
    案件報告書僅移送簡郁珂於110年2月10日販賣甲基安非他命
    予上訴人之事實，而附表編號①至③所示上訴人販賣甲基安
    非他命之時間係於109 年12月至110年1月間，均在其向簡郁
    珂拿取毒品前。復經第一審法院電詢第四分局有無查獲簡郁
    珂於109年10月至110年1 月間之販賣毒品行為，經該分局回
    覆稱：並未查獲簡郁珂於上開期間有販賣毒品行為，有第一
    審公務電話紀錄及第四分局110年5月19日基警四分偵字第00
    00000000號函及所檢送之刑事案件報告書在卷可稽。從而，
    附表編號①至③所示上訴人販賣甲基安非他命予賴旻寬及葉
    紹聆部分，無從認定其來源係簡郁珂，自無毒品危害防制條
    例第17條第1 項減免其刑之適用。所為論敘，於法尚無違誤
    。上訴意旨置原判決適法之論斷說明於不顧，仍執陳詞，以
    附表編號①至③所示販賣甲基安非他命予賴旻寬及葉紹聆部
    分，伊已供出毒品上游簡郁珂，原判決未依毒品危害防制條
    例第17條第1 項規定予以減輕，有所違誤云云，指摘原判決
    不當，難認係適法之第三審上訴理由。
四、綜上，上訴人此部分之上訴違背法律上之程式，應予駁回。
貳、附表編號④、⑤所示販賣第二級毒品部分：
一、第三審上訴書狀應敘述上訴之理由，其未敘述者，得於提起
    上訴後20日內補提理由書於原審法院；未補提者，毋庸命其
    補提。其已逾上述期間，而於第三審法院未判決前仍未提出
    上訴理由書狀者，第三審法院應以判決駁回之，刑事訴訟法
    第382條第1項、第395條後段規定甚明。
二、上訴人於111年3月31日提起上訴，僅敘明對原判決不服，理
    由後補，並未敘明其上訴範圍，應認其係對原判決之全部提
    起上訴。嗣其於同年4 月14日提出之刑事上訴理由狀，均係
    敘述不服附表編號①至③所示部分，關於附表編號④、⑤所
    示販賣第二級毒品部分，均未敘述理由，迄今逾期已久，於
    本院未判決前仍未提出，依前揭說明，關於此部分之上訴並
    非合法，應併予駁回。
據上論結，應依刑事訴訟法第395條，判決如主文。
中    華    民    國   111    年    7     月    20    日
                  刑事第八庭審判長法  官  何  菁  莪  
                                  法  官  何  信  慶  
                                  法  官  朱  瑞  娟  
                                  法  官  高  玉  舜  
                                  法  官  劉  興  浪  
本件正本證明與原本無異
                                  書記官
中    華    民    國   111    年    7     月    26    日